【裁判字號】    97,簡上,982
【裁判日期】    980318
【裁判案由】    傷害
【裁判全文】
臺灣桃園地方法院刑事判決             97年度簡上字第982號
上  訴  人  乙○○
即  被  告
            甲○○
上列上訴人即被告因傷害案件，不服本院中華民國97年11月21日
97年度桃簡字第2398號第一審刑事簡易判決（聲請簡易判決處刑
書案號：97年度偵字第3895號），提起上訴，本院管轄之第二審
合議庭判決如下︰
    主  文
上訴駁回。
    事實及理由
一、本件經本院審理結果，認原審以(一)告訴人甲○○於警詢及偵
    查中之指述，證人王孫宏、蔡秀女於偵查中之證述及桃新醫
    院診斷證明書、告訴人甲○○受傷之照片等為憑據，認定被
    告乙○○於民國九十六年十月二十一日晚間六時許，在陽鈴
    歌友會附設卡拉OK店確有持刀傷害告訴人甲○○，致甲○○
    受有左肩裂傷之傷害事實；(二)告訴人乙○○於警詢及偵查中
    之指訴，核與仁安診所診斷證明書記載傷勢相符，認定告訴
    人乙○○在上揭時地確有遭被告甲○○持敲破之酒瓶割傷，
    致受有左前臂多處割傷之傷害事實，而認被告乙○○、甲○
    ○均犯刑法第二百七十七條第一項之普通傷害罪，並適用刑
    法第二百七十七條第一項、第四十一條第一項前段，刑法施
    行法第一條之一第一項、第二項前段，且審酌被告二人細故
    互為傷害之犯罪動機、目的、手段、所受傷勢程度，迄未達
    成和解、被告二人之犯後態度，兼衡其等之品行、智識程度
    等一切情狀，對被告乙○○判處有期徒刑三月，對被告甲○
    ○判處拘役二十日，並均諭知易科罰金以新臺幣（下同）一
    千元折算一日之折算標準，經核其認事用法及量刑均無不當
    ，應予維持，除更正簡易判決書事實及理由中陽鈴歌友會附
    設卡拉OK店之地址為「桃園縣桃園市○○街一九一號」外並
    引用第一審刑事簡易判決記載之事實、證據及理由（如附件
    ）。
二、被告乙○○上訴意旨略以：伊沒有拿刀傷害甲○○，是甲○
    ○持酒瓶傷害伊，且甲○○欠伊數百萬未還，當天在陽鈴卡
    拉OK店碰到甲○○是要向他要錢才發生爭執云云。被告甲○
    ○上訴意旨略以：伊沒有傷害乙○○云云。惟查：
  (一)被告乙○○於上揭時地持刀傷害告訴人甲○○之事實，業據
    證人即被害人甲○○於警詢及偵查中證述詳實（見臺灣桃園
    地方法院檢察署九十七年度偵字第三八九五號卷第一○頁至
    第一五頁、第三七頁至第三八頁），核與證人即案發當天在
    場之被告甲○○友人王孫宏、陽鈴歌友會附設卡拉OK店服務
    生蔡秀女證述情節大致相符（見上開偵卷第一七頁至第二一
    頁、第三九頁至第四二頁），並有桃新醫院診斷證明書、告
    訴人甲○○受傷之照片、證人王孫宏所繪製被告乙○○傷害
    告訴人甲○○之刀子圖形等件在卷可稽（見上開偵卷第二二
    頁至第二六頁），審酌告訴人甲○○所證述遭刀子劃傷部位
    與上揭診斷證明書之所載傷勢相符，且證人王孫宏所繪製之
    刀子圖形亦與告訴人甲○○所證述之刀子形狀、大小、長短
    相似，而被告乙○○亦供稱：當天伊是碰到甲○○，要跟甲
    ○○要他欠伊的錢等語（見本院卷第四九頁），再稽之卷附
    被告乙○○提出以告訴人甲○○為發票人且經銀行拒絕給付
    之支票（見上開偵卷第三○頁至第三二頁、本院卷第八頁）
    ，雖告訴人甲○○陳稱：卷附之支票非伊所開立，是伊老婆
    林玉燕簽署，這些債務都是伊老婆處理等語（見本院卷第五
    一頁），然告訴人甲○○亦於偵查中證稱：伊曾跟乙○○借
    二百萬，但是伊已經還給乙○○等語（見上開偵卷第三七頁
    ），是告訴人甲○○既未否認有上開支票之債務關係，並坦
    承有借款關係，顯見被告乙○○與告訴人或告訴人老婆林玉
    燕間確有債務糾紛存在，足見被告乙○○於九十六年十月二
    十一日晚間六時許，在陽鈴歌友會附設卡拉OK店內見告訴人
    甲○○在場，欲向告訴人甲○○要求還款未果，而與告訴人
    甲○○因上開債務糾紛發生爭執，並持刀傷害告訴人甲○○
    等情，應堪認定。
  (二)另被告甲○○於上揭時地持敲破之酒瓶傷害告訴人乙○○之
    事實，亦據告訴人乙○○於警詢及偵查中證述詳實（見上開
    偵卷第三頁至第六頁、第三八頁），復有仁安診所診斷書、
    健亞診所診斷證明書、中央健康保險局北區分局九十七年六
    月十三日健保桃醫管字第○九七○○四三六八一號函暨告訴
    人乙○○就醫紀錄等件在卷可憑（見上開偵卷第二二頁之ㄧ
    、第五一頁、第五四頁至第五六頁），而稽之上開仁安醫院
    診斷證明書及健亞診斷證明書均載明左手前臂有割傷，核與
    告訴人乙○○指訴受傷情節相符，而被告甲○○亦供承：當
    天確有與告訴人乙○○發生拉扯，並拿起桌上酒瓶等語（見
    上開偵卷第一一頁、第三七頁）及證人王孫宏於警詢及偵查
    中均證稱：伊有看見甲○○持酒瓶作勢欲毆打告訴人乙○○
    等語（見上開偵卷第一八頁、第四○頁），足認被告甲○○
    於案發當天確有因與告訴人乙○○發生衝突而拿起桌上酒瓶
    ，審酌當時被告甲○○與告訴人乙○○處於爭執拉扯衝突情
    形下，被告甲○○確有可能於爭執中持酒瓶割傷告訴人乙○
    ○，又證人王孫宏、蔡秀女雖證稱：未見到告訴人乙○○受
    傷，也沒有注意告訴人乙○○如何受傷等語（見上開偵卷第
    三九頁至第四一頁），惟在當時店內光線昏暗，爭吵中情況
    更是混亂，雙方拉扯間是否傷及他人，證人王孫宏及蔡秀女
    是否得以目睹全部爭執衝突過程，不無可議，是尚難以證人
    王孫宏及蔡秀女之證詞為被告甲○○有利之認定。
  (三)次查，依證人即當天與被告乙○○在場之友人蘇水德於本院
    審理時具結證稱：伊於九十六年十月二十一日下午五點多前
    往桃園市○○街一九一號陽鈴歌友會附設卡拉ＯＫ店內飲酒
    唱歌，伊到那裡時，乙○○已經在店內了，乙○○與甲○○
    兩人發生爭執的過程伊沒有看到，因為伊去上廁所，等伊上
    完廁所回來，他們兩人已經在拉來拉去了，持續大約十分鐘
    ，當時店內很暗，伊沒有看到其他的動作，只有看到他們兩
    人拉來拉去，推來推去，伊有看到乙○○被推倒蹲下的動作
    ，因為伊怕看到流血的畫面，所以他們發生爭執時，伊在廁
    所旁邊遠遠地看他們，距離他們約五、六公尺遠，而店內燈
    光昏暗，伊在當時沒有看到他們兩人有受什麼傷，也沒有看
    到乙○○手持水果刀及甲○○拿瓶子要砸乙○○，但伊跟乙
    ○○一起離開在店門口時，有看到乙○○手臂上有一條傷痕
    ，後來乙○○自行搭車前往醫院，伊就離開等語明確（見本
    院卷第五四頁至第五六頁），核與證人王孫宏、蔡秀女證述
    情節大致相符，益徵被告乙○○與被告甲○○確於九十六年
    十月二十一日晚上六時許，在陽鈴歌友會附設卡拉OK店發生
    爭執，雙方並有互推拉扯之動作，而證人蘇水德雖證稱：未
    看見被告乙○○手中有持刀子或被告甲○○手中有持酒瓶等
    語（見本院卷第五六頁），惟此乃因證人蘇水德於發生爭執
    之初並未在現場而是在廁所內，實不能因此推論被告乙○○
    未持刀傷害告訴人甲○○或被告甲○○未持酒瓶割傷告訴人
    乙○○。再者，證人蘇水德亦證稱：當時陽鈴卡拉OK店內光
    線昏暗，被告二人發生爭執時，伊站立之位置離被告二人有
    五、六公尺以上等語（見本院卷第五六頁），是證人蘇水德
    能否清晰目擊當場爭執之全部過程，及目睹被告程瑋姮及被
    告甲○○受傷等情，尚非無疑，究不能執此推論被告乙○○
    及甲○○未於衝突中受傷，然對於被告乙○○及被告甲○○
    確有於上揭時地發生爭執等事實，殆無疑義。
  (四)再查，被告乙○○於上揭時地持刀子傷害被告甲○○之過程
    已據證人王孫宏、蔡秀女於偵查中證述詳實，而依證人蘇水
    德於本院審理時證稱：伊與乙○○一起離開陽鈴卡拉OK店時
    ，伊有看到乙○○手臂上有一條傷痕等語（見本院卷第五六
    頁），核與被告乙○○所述之傷勢及所提出仁安診所、健亞
    診所之診斷證明書相吻合，顯見被告甲○○確有於與被告乙
    ○○爭執拉扯過程中持酒瓶割傷被告乙○○無誤，益徵被告
    乙○○與被告甲○○確有於上揭時地發生爭執，被告乙○○
    確有持刀傷害被告甲○○，而被告甲○○亦有持酒瓶割傷被
    告乙○○等事實無訛，原審據以論罪科刑，自屬有據，被告
    乙○○及甲○○猶執陳詞上訴，均為無理由，應予駁回。
據上論結，應依刑事訴訟法第四百五十五條之一第三項、第三百
六十八條、第三百七十三條，判決如主文。
本案經檢察官陳國安到庭執行職務。
中    華    民    國    98    年    3     月   18     日
                  刑事第九庭  審判長  法  官  吳為平
                                      法  官  蘇琬能
                                      法  官  林玉蕙
以上正本證明與原本無異。
本件不得上訴。
                                      書記官  魏里安
中    華    民    國    98    年    3    月    18    日


司法院資訊處製作；財團法人民間司法改革基金會備份。
